【裁判字號】    90,交易,537
【裁判日期】    901211
【裁判案由】    過失傷害
【裁判全文】
臺灣板橋地方法院刑事判決                          九十年度交易字第五三七號
    公  訴  人  臺灣板橋地方法院檢察署檢察官
    被      告  乙○○
右列被告因過失傷害案件，經檢察官提起公訴（九十年度偵字第一六一○二號），本
院判決如左：
    主  文
乙○○因過失傷害人，處拘役肆拾日，如易科罰金，以參佰元折算壹日。
    事  實
一、乙○○於民國（下同）九十年七月十三日上午十一時三十五分許，駕駛車號Ｔ四
    －六四八七號自用小客車，沿臺北縣五股鄉○○○路由臺北縣三重市往五股鄉方
    向行駛，途經疏洪一路與疏洪八路交岔路口，欲左轉疏洪八路時，應注意汽車行
    駛時，駕駛人應注意車前狀況及轉彎車應讓直行車先行，並採取必要之安全措施
    ，而當時能見度良好，四周無障礙物，並無不能注意之情事，竟疏於注意，搶先
    左轉，致使對向甲○○所騎乘車號ＷＪＳ－一○八號機車，沿臺北縣五股鄉○○
    ○路，由臺北縣八里鄉往三重市方向行駛，因閃避不及發生碰撞，導致甲○○因
    此受有左膝蓋骨骨折之傷害。
二、案經被害人甲○○訴由臺北縣警察局蘆洲分局報請臺灣板橋地方法院檢察署檢察
    官偵查起訴。
    理  由
一、右揭時地駕駛自用小客車與告訴人甲○○所騎乘之機車發生車禍，當時告訴人甲
    ○○為直行車，而被告為左轉車，告訴人甲○○騎乘機車車蓋左方撞擊被告駕駛
    自用小客車之右後車輪等情，迭據被告乙○○與告訴人甲○○分別於警訊、檢察
    官訊問及本院調查審理時供證在卷，互核相符，且有道路交事故調查報告表一件
    、照片在卷可稽；而告訴人甲○○因此車禍而受有左膝髕骨骨折之普通傷害，此
    亦有行政院衛生署臺北醫院九十年七月十六日出具之診斷證明書一件在卷可佐。
    然被告矢口否認有何過失傷害之罪行，辯稱：渠是依號誌綠燈左轉，已完成左轉
    動作後，告訴人才撞上渠所駕駛車輛之右後車輪云云（詳參本院九十年十一月十
    三日審判筆錄）。
（一）、經查，告訴人甲○○於警訊時指證：「我駕車行經疏洪一路（往三重方向）
        ，行至疏洪一路與疏洪八路口時，等綠燈，綠燈時剛起步時，便碰撞到由乙
        ○○駕駛疏洪一路左轉疏洪八路」、「．．．我車車頭微損。．．．當時綠
        燈」（詳參偵查卷第六頁九十年七月十六日警訊筆錄）；其復於檢察官訊問
        時證稱；「他車很快，突然左轉，而且道路有彎曲」（詳參偵查卷第二十三
        頁九十年十月十二日訊問筆錄）；且於本院調查審理時指稱：「我當時是靠
        右行駛，所以肇事地點應該是靠近我右側的疏洪八路，我有事先在路口停紅
        燈，當時我沒有看到被告的車子，我當時等紅燈的時候，我左側是有汽車等
        待紅燈，我是綠燈之後，被告是搶先左轉，當時跟我一起等紅燈的車子都還
        沒有過，後來被告撞上我的車子」（詳參本院九十年十一月十三日審判筆錄
        ）。
（二）、雖車禍發生於路口，且因告訴人受傷，由被告移除肇事車輛，無法確知車禍
        地點，然依被告於偵審中自承時速二十公里，換算為每秒行進約五．五公尺
        ；而被告於本院當庭受訊時於道路交事故調查報告表上所繪出之肇事地點與
        被告應停候紅綠燈之疏洪一路路口相距約七公尺，較告訴人甲○○指證肇事
        地點距上開疏洪一路路口約九公尺為短，惟被告與告訴人甲○○指出之車禍
        地點，均是靠疏洪八路外側車道，堪信告訴人甲○○指訴；伊等紅燈轉綠燈
        ，剛起步就發生車禍一詞，與事實相符。縱以被告自白之肇事地點計算，仍
        可推知被告車輛到達疏洪一路路口停等線時，告訴人甲○○車輛應已進入路
        口，此時被告應依道路交通安全規則第一百零二條第一項第六款前段及第九
        十四條之規定，禮讓直行之告訴人機車先行，並注意車前狀況及採取必要之
        安全措施，被告以告訴人甲○○於其轉彎動作完成後，未禮讓轉彎車為詞置
        辯，應非可採。而當時天候、能見度良好，道路無障礙物，相關標誌、標線
        明確，此分據被告及告訴人甲○○供證在卷，且有道路交通事故調查表一件
        可佐，無不能注意之事，竟疏於注意，致使告訴人甲○○因此受傷。足見被
        告之過失行為，與告訴人甲○○受傷之間，有相當因果關係。事證明確，被
        告犯行洵堪認定。
二、按被告乙○○因疏於注意，致告訴人甲○○因此受傷，核其所為，係犯刑法第二
    百八十四條第一項之過失傷害罪。而被告於職司偵查犯罪職務之警察知悉肇事人
    之前，即表明為肇事人，並表明願接受調查之意旨，此據被告供承在卷，且有臺
    北縣警察局偵辦交通事故案件「涉嫌人是否自首」調查表一件在卷可稽，應依刑
    法第六十二條前段之規定，減輕其刑。爰審酌被告無前科，素行良好、犯罪經過
    、過失程度、被害人之行為、被害人所受之傷勢、及被告犯罪後之態度等一切情
    狀，量處如主文所示之刑，並諭知易科罰金之折算標準。
據上論斷，應依刑刑事訴訟法第二百九十九條第一項前段，刑法第二百八十四條第一
項、第六十二條前段、第四十一條第一項，罰金罰鍰提高標準條例第一條前段、第二
條，判決如主文。
本案經檢察官徐名駒到庭執行職務
中    華    民    國      九十        年    十二      月    十一      日
                                      臺灣板橋地方法院交通法庭
                                          法  官  高    玉    舜
右正本證明與原本無異。
如不服本判決，應於判決送達後十日內，向本院提出上訴狀。
                                          書記官  田    世    杰
中    華    民    國      九十        年    十二      月    十二      日
附錄本案論罪科刑法條全文：
中華民國刑法第二百八十四條 (過失傷害罪)
因過失傷害人者，處六月以下有期徒刑、拘役或五百元以下罰金，致重傷者，處一年
以下有期徒刑、拘役或五百元以下罰金。
從事業務之人，因業務上之過失傷害人者，處一年以下有期徒刑、拘役或一千元以下
罰金，致重傷者，處三年以下有期徒刑、拘役或二千元以下罰金。


司法院資訊處製作；財團法人民間司法改革基金會備份。
